臺灣板橋地方法院刑事判決　　　　　　　　　　　　九十一年度易字第二八一八號
　　公　訴　人　臺灣板橋地方法院檢察署檢察官
　　被　　　告　丙○○　男　二.
　　　　　　　　午○○　男　四.
　　　　　　　　辛○○　男　三.
　　　　　　　　甲○○　男　四.
　　　　　　　　己○○　男　三.
　　　　　　　　辰○○　男　三.
右列被告因竊盜案件，經檢察官提起公訴（九十一年度偵字第一三二二六號、第一○
九一七號、第一○一九五號、第一四五一二號、第一四四七八號、第一七七九八號、
第一四九二○號、第一六一六三號、第五六○七號），及併案移請審理（九十一年度
偵字第一八五四一號、第一二六四六號、第二二二八○號、第一九七六四號、第一九
三五六號、第二○九三五號、第二○五○七號、第二○八四五號），並臺灣桃園地方
法院檢察署檢察官併案移請審理（九十一年度偵字第一七九九七號），本院判決如左
：
    主  文
丙○○共同連續結夥三人以上毀越安全設備竊盜，累犯，處有期徒刑壹年；扣案之鑰
匙壹支沒收。
午○○共同連續結夥三人以上、毀越安全設備竊盜，處有期徒刑柒月。
辛○○共同連續結夥三人以上、毀越安全設備竊盜，處有期徒刑拾月。
甲○○共同連續結夥三人以上、毀越安全設備竊盜，累犯，處有期徒刑捌月。
己○○共同竊盜，處有期徒刑參月，如易科罰金，以參佰元折算壹日。
辰○○部分免訴。
    事  實
一、丙○○前曾於民國八十六年間因妨害自由案件本院判處有期徒刑四月，緩刑四年
    確定，又於八十九年間因贓物案件經本院判處有期徒刑四月確定，並經撤銷上開
    緩刑宣告，二者經接續執行，而於九十年十月五日執行完畢；甲○○則前有多竊
    盜、違反槍砲彈藥刀械管制條例及麻醉藥品管理條例等前科，最近一次係於八十
    九年間因妨害公務等案件，經本院判處有期徒刑三月及拘役二十日確定，而於九
    十年一月二十九日執行完畢；詎均不知悔改：
（一）午○○基於概括之犯意，並意圖為自己不法之所有，先於民國九十一年六月二
      十四日上午九時許，在臺北縣三峽鎮○○路三九九號前，見歐秀卿所有之ＫＥ
      Ｌ─七○二號機車鑰匙未取下，即下手發動機車而竊取之，得手後供己騎用。
      嗣於九十一年七月十日上午八時許，午○○騎乘上開所竊機車，後載綽號「臭
      頭」之不詳男子，至臺北縣鶯歌鎮○○街一○七號前，由綽號「臭頭」之不詳
      男子下車拿取置於其甫所竊取之ＧＦ─一二八二號自用小貨車上物品時（按該
      車係綽號臭頭之不詳男子於九十一年六月二十四日上午六時許在臺北縣鶯歌鎮
      ○○○路四五號前所竊取後停於該處），適為正騎機車找尋該自用小貨車之失
      主石崑山途經該處發覺高聲制止，綽號臭頭之不詳男子見狀，乃迅即坐上午○○所騎上開機車逃逸，惟午○○騎乘機車於逃逸途中，行經臺北縣鶯歌鎮○○
      街與尖山埔路口時因轉彎不慎而摔倒受傷，而為在後追趕之石崑山當場報警捕
      獲，綽號臭頭之不詳男子則趁隙逃逸。
（二）丙○○基於概括之犯意，並意圖為自己不法之所有，先於民國九十一年六月二
      十六日（起訴書誤載為二十五日）上午五時許，在臺北縣三峽鎮○○路五號後
      面土地公廟旁，徒手竊取庚○○所有置於該地之不銹鋼白鐵管一批｛共計一百
      零五支，價值新臺幣（下同）約三萬元｝，得手後並以一千五百元之賤價出售
      予在臺北縣三峽鎮○○街九五巷二九號經營廢五金回收場之高芙蓉（檢察官另
      案偵辦）。嗣經被害人庚○○在上址廢五金回收場發現遭竊物品，乃報警循線
      於九十一年六月二十七日下午二時許，在臺北縣三峽鎮○○路八十七巷內查獲
      。
（三）丙○○基於前揭同一概括之犯意，並意圖為自己不法之所有，於九十一年七月
      一日凌晨零時許，在臺北縣三峽鎮○○路三二四號旁空地，徒手竊取未○○所
      有放置在該處之工字鐵（重約八十公斤）及白鐵料（重約十公斤）（價值約一
      千餘元）一批，得手後並以四百元之賤價，在臺北縣三峽鎮○○路四十一號前
      出售予不詳之舊貨中古商人。嗣為警於九十一年十月二十五日下午二時五十分
      許，在臺北縣三峽鎮○○街一三三巷三號前循線查獲。
（四）辛○○基於概括之犯意，並意圖為自己不法之所有，先於九十一年七月一日上
      午七時許，在臺北縣三峽鎮○○路三二四號翰陽工程有限公司前，徒手竊取未
      ○○所有放置在該公司前之工字鐵二支（價值一千元），得手後並以二百元之
      賤價，在臺北縣三峽鎮○○路與大同街口將之出售予不詳之中古商人。嗣為警
      於九十一年七月五日下午四時三十分許，在臺北縣三峽鎮○○路與民生路口循
      線查獲。
（五）丙○○、辛○○均基於前揭同一概括之犯意，並出於相互間共同犯意之聯絡，
      意圖為自己不法之所有，於九十一年七月十五日下午四時許，至桃園縣八德市
      ○○街三五七號申○○住處，先由丙○○徒手將該屋鋁門窗框鋁條用力弄彎而
      毀壞致令不堪使用（毀損及侵入住宅部分未據告訴）後，二人再翻越窗戶之安
      全設備而進入該屋內，竊取申○○屋內所有之鋁門、鐵窗、鏡子、古鐘等物，
      得手後即由丙○○予以變賣朋分花用。嗣經被害人申○○報警處理，為警在屋
      內採得指紋八枚，經送請內政部警政署刑事警察局鑑定比對結果，發覺與丙○○、辛○○之檔存指紋相同，始為警循線查獲。
（六）甲○○、辛○○、午○○、丙○○四人基於相互間共同犯意之聯絡，甲○○並
      基於概括之犯意，午○○、丙○○及辛○○則基於前揭之同一概括犯意，意圖
      為自己不法之所有，於民國九十一年七月十七日下午四時三十五分許，在臺北
      縣鶯歌鎮○○路二九六巷口旁，見癸○○所有之貨櫃屋內並無人看守，即由甲○○在旁負責把風，丙○○則徒手將該貨櫃屋鋁門窗上玻璃敲破拆下毀壞致令
      不堪使用（毀損部分未據告訴）後，再翻越窗戶之安全設備而進入該貨櫃屋內
      ，搬取貨櫃屋內癸○○所有之空氣壓縮機二部，辛○○、午○○則在窗外接手
      搬運而出，而共同竊取上開空氣壓縮機二部，得手後欲行離開之際，為警巡邏
      經過而當場查獲。
（七）丙○○復基於前揭同一概括犯意，意圖為自己不法之所有，於九十一年八月四
      日晚上八時許在臺北縣三峽鎮○○路二五０號前，以所有鑰匙一支打開車門而
      竊取丁○○所有Ｐ九─０三四三號自用小貨車，得手後留供己用。復基於同前
      概括犯意，並與亦基於同前概括犯意之甲○○，出於相互間共同犯意之聯絡，
      於九十一年八月五日凌晨一時三十分，在臺北縣樹林市○○街○段八三號旁，
      共同徒手搬運竊取巳○○所有之鋁梯三個及鐵板一個至前揭丙○○所竊取之Ｐ
      九─○三四三號自用小貨車上，得手後，適為警巡邏經過當場查獲甲○○，丙○○則趁隙棄車逃逸，並扣得丙○○所有供竊車所用之鑰匙一支。
（八）丙○○復基於前揭同一概括之犯意，意圖為自己不法之所有，於九十一年九月
      一日下午四時許，至臺北縣三峽鎮○○街二一六號寅○○所經營之工廠，徒手
      將該屋鋁門窗框鋁條用力弄彎而毀壞致令不堪使用（毀損及侵入住宅部分未據
      告訴）後，再翻越窗戶之安全設備而進入該屋內，欲行搜尋財物而著手打開工
      廠內辦公室房間之房門時，即因觸動警報器而發出聲響，丙○○見狀一時驚慌
      迅即翻窗逃逸始未得手，惟因逃跑時不慎將所有之行動電話遺落在屋外防火巷
      內，經被害人報警處理，始為警循線於九十一年九月十日在臺北縣鶯歌鎮○○
      路一○一巷口查獲。
（九）丙○○復基於前揭同一概括之犯意，意圖為自己不法之所有，於九十一年九月
      四日下午四時四十分許，至桃園縣八德市○○街四○○巷八六號壬○○○住處
      ，見該屋大門未關妥，即乘機推開大門進入該屋內（侵入住宅部分未據告訴）
      ，而竊取壬○○○屋內所有之金手鐲一只、行動電話二支，黃金戒指、項鍊、
      耳環、手鍊共計二兩半、神明金牌一片，得手後走出該屋大門口時，適為壬○○○返回發現，並加質問，丙○○旋即趁隙騎乘前向友人所借用之ＦＣＣ─一
      八八號機車離去，惟仍為壬○○○記下車號而報警處理，嗣始經警循線於九十
      一年九月二十六日下午六時三十分許查獲。
（十）丙○○復基於前揭同一之概括犯意，意圖為自己不法之所有，於九十一同年九
      月十日晚上八時許，至臺北縣鶯歌鎮○○路一０一巷七弄二四號乙○○住宅，
      徒手將該屋後側鋁門窗框鋁條用力弄彎而毀壞致令不堪使用後，再翻越窗戶之
      安全設備而進入該屋內（毀損及侵入住宅部分未據告訴），竊取乙○○所有之
      現金三千二百一十六元、十八Ｋ金手環一只、錶鏈一只，得手後欲行離去，經
      鄰居發現報警圍捕，而於同日晚上九時許為警據報當場查獲。
（十一）丙○○復基於前揭同一概括之犯意，意圖為自己不法之所有，於九十一年九
        月十七日晚上七時三十分許，在臺北縣三峽鎮○○路五九號地下室二十一世
        紀花式撞球場內，見店員吳宗霖離開櫃檯至球檯處收拾球具無瑕注意之際，
        竟乘機打開櫃檯內抽屜，竊取其內八千零五十元，得手後旋為吳宗霖發覺，
        乃高聲制止，丙○○仍趁隙逃逸，得款乃花用一空。
（十二）丙○○復基於前揭同一概括之犯意，意圖為自己不法之所有，並與亥○○、
        戊○○（均由檢察官另案偵辦）基於相互間共同犯意之聯絡，於九十一年十
        月二十四日晚上十一時三十分許，共乘八Ａ─九四一九號小客車至臺北縣三
        峽鎮○○路○段三十一號前，共同搬運竊取戌○○購入所有堆置之中古音響
        主機、點唱機、錄影機共約十部、空氣壓縮機一部、喇叭兩箱等物，得手後
        即以上開小客車載走。嗣於九十一年十月二十五日凌晨零時三十分許，三人
        將上開物品載至臺北縣三峽鎮○○街九十五巷二十九號亥○○住處卸貨時，
        因行跡可疑為警盤查時，戊○○即趁隙駕車逃逸，而僅扣得丙○○所分得持
        有之大同牌喇叭一個及新力牌點唱機一台。
（十三）甲○○復基於前揭同一概括之犯意，意圖為自己不法之所有，於九十一年十
        月二十日上午十一時二十五分許，在臺北縣三峽鎮○○街四一巷六號房屋後
        側水泥圍牆外，伸手逾越該牆垣而下手竊取酉○○所有堆置該牆垣內之鋁門
        窗二片，得手後正欲離去時，因發生聲響，為屋內酉○○發覺而報警當場查
        獲。
（十四）己○○與辛○○（其此部分竊盜行為已為前案確定判決效力所及，詳後述）
        於九十一年四月二十六日十五時三十五分許，基於相互間共同犯意之聯絡，
        並意圖為自己不法之所有，由辛○○騎乘車牌號碼ＫＥＡ─０８８號重型機
        車，後載己○○前往臺北縣三峽鎮○○街六十六號前，由辛○○負責把風，
        己○○則下車徒手搬運而共同竊取子○○所有手提式交流電焊機（起訴書誤
        載為發電機）一台，得手後旋為子○○發覺，然辛○○乃騎乘上開機車接應
        己○○載走所竊得上開物品而逃逸。惟子○○已暗中記下車號，乃報警循線
        於九十一年四月二十九日上午十一時在臺北縣三峽鎮○○路二九一巷三號前
        查獲辛○○，並依其所供前往臺北縣三峽鎮○○路二段二五之三號蔡玉鳳所
        經營之廢鐵收購商，起獲已以賤價新臺幣（下同）一百四十元出售予不知情
        之蔡玉鳳之上開所竊得之手提式交流電焊機一台。另己○○則於九十一年六
        月七日下午二時許，在臺北縣三峽鎮○○路與國光街口為警循線查獲。
二、案經臺北縣政府警察局三峽分局、樹林分局分別報請告臺灣板橋地方法院檢察署
    檢察官偵查起訴、併案移請審理及桃園縣政府警察局八德分局分別報請臺灣桃園
    地方法院檢察署檢察官併案移請審理、呈請臺灣高等法院檢察署核轉臺灣板橋地
    方法院檢察署檢察官併案移請審理。
    理  由
壹、有罪部分：
一、訊據被告丙○○、午○○、辛○○、甲○○、己○○對右揭事實均已坦承不諱，
    核與被害人歐素卿之夫丑○○、庚○○、未○○、申○○、癸○○、丁○○、巳
    ○○、寅○○、壬○○○、乙○○、吳宗霖、戌○○、酉○○、子○○等人於警
    訊、偵查中指訴之情節相符，並有各該被害人出具之贓物認領保管單、車輛竊盜
    車牌失竊資料個別查詢表─查詢車輛認可資料及內政部警政署刑事警察局九十一
    年八月五日刑紋字第○九一○二○四五○四號鑑驗書、扣案機車鑰匙一支在卷可
    資佐證，事證明確，被告犯行均堪以認定。
二、核被告丙○○、午○○、辛○○、甲○○就事實欄第一項編號六之行為，均係犯
    刑法第三百二十一條第一項第二款、第四款之結夥三以上、毀越安全設備竊盜罪
    ；被告丙○○、辛○○就事實欄第一項編號五之行為，均係犯刑法第三百二十一
    條第一項第二款之毀越安全設備竊盜罪；被告丙○○就事實欄第一項編號十之行
    為，係犯刑法第三百二十一條第一項第一款、第二款之於夜間侵入住宅、毀越安
    全設備竊盜罪；被告丙○○就事實欄第一項編號十二之行為，係犯刑法第三百二
    十一條第一項第四款之結夥三人以上竊盜罪；被告丙○○就事實欄第一項編號二
    、三、七、九、十一之行為，及被告午○○就事實欄第一項編號一、被告辛○○
    就事實欄第一項編號四、被告甲○○就事實欄第一項編號七後段竊取鋁梯、鐵板
    行為及被告己○○就事實欄第一項編號十四之行為，均係犯刑法第三百二十條第
    一項之竊盜罪；被告甲○○就事實欄第一項編號十三之行為，係犯刑法第二百二
    十一條第一項第二款之踰越牆垣竊盜罪；被告丙○○就事實欄第一項編號八之行
    為，則係犯刑法第三百二十一條第二項、第一項第二款之毀越安全設備竊盜未遂
    罪。被告丙○○、午○○、辛○○、甲○○四人間就事實欄第一項編號六之行為
    ；被告丙○○、辛○○二人間就事實欄第一項編號五之行為；被告丙○○、甲○○二人間就事實欄第一項編號七後段之竊取鋁梯、鐵板行為；被告丙○○與另案
    偵辦之亥○○、戊○○三人間就事實欄第一項編號十二之行為；被告己○○、辛○○二人間就事實欄第一項編號十四之行為，均有犯意之聯絡及行為分擔，均為
    共同正犯。被告丙○○、午○○、辛○○、甲○○上開先後多次竊盜犯行，均時
    間緊接、基本犯罪構成要件相同，顯係基於概括之犯意而為之，均應論以連續犯
    一罪，並依情節較重之刑法第三百二十一條第一項第二款、第四款之結夥三人以
    上、毀越安全設備竊盜罪處斷，並依法加重其刑。公訴人認被告丙○○、甲○○
    、辛○○部分應予分論併罰云云，尚有未洽，應予更正。又公訴人就併案部分各
    被告竊盜犯行（即事實欄第一項編號一、三、五、八、九、十一、十二、十三）
    ，雖未及起訴，但併案部分與已起訴有罪部分有連續犯裁判上一罪關係，依審判
    不可分原則，本院自得併予審理。又被告丙○○、甲○○，有如事實欄所載之前
    科，並已執行完畢，有臺灣高等法院檢察署刑案紀錄簡覆表在卷可憑，其於執行
    完畢五年內再犯有期徒刑以上之本罪，為累犯，均應依法加重其刑，並遞加之。
    至公訴人雖認就事實欄第一項編號七前段竊取被害人丁○○小貨車行為，係被告
    丙○○、甲○○所共同竊盜，然此已為被告甲○○所否認，而被告丙○○亦供稱
    上開小貨車僅係其一人所為等語，自不得以事後被告甲○○搭乘該贓車另與被告
    丙○○前往竊盜鋁梯、鐵板，即謂該小貨車亦係被告甲○○與被告丙○○所共犯
    ，被告甲○○此部分竊盜犯行尚屬不能證明，惟此部分與被告甲○○前開起訴有
    罪部分，有連續犯裁判上一罪關係，故不另為無罪之諭知。爰分別審酌被告犯罪
    之動機、目的、手段、所生危害、所得利益、其素行、智識程度、犯罪後態度等
    一切情狀，分別量處如主文所示之刑示懲，被告己○○部分並諭知其易科罰金之
    折算標準。扣案之鑰匙一支係被告丙○○所有供竊盜犯罪所用之物，已據其自承
    在案，應依法宣告沒收。
貳、公訴不受理部分：
一、公訴意旨另以被告辰○○、辛○○，共同意圖為自己不法之所有，於九十年十一
    月十五日三時五十五分許，在臺北縣三峽鎮○○街二十號前，竊取卯○○所有，
    置放在車牌號碼ＬＡ─七八四七號自用小客車上之鋁梯一支得逞。因認被告辰○○、辛○○此部分行為，另涉有刑法第三百二十條第一項之竊盜罪嫌。另以被告
    辛○○於九十一年四月二十六日十五時三十五分許，與被告己○○基於相互間共
    同犯意之聯絡，並意圖為自己不法之所有，由被告辛○○騎乘車牌號碼ＫＥＡ─
    ０８８號重型機車，後載己○○前往臺北縣三峽鎮○○街六十六號前，由辛○○
    負責把風，己○○則下車徒手搬運而共同竊取子○○所有手提式交流電焊機，因
    認被告辛○○此部分亦涉有刑法第三百二十條第一項之竊盜罪嫌。
二、按案件曾經判決確定者，應諭知免訴之判決，刑事訴訟法第三百零二條第一款定
    有明文。又訴訟上所謂一事不再理之原則，關於實質上一罪或裁判上一罪，亦均
    有其適用，最高法院六十年臺非字第七七號著有判例。
三、經查，本件被告辰○○、辛○○先後自九十年十月十九日起至九十一年二月間止
    因先後多次竊盜犯行，經本院於九十一年四月二十九日以九十年度易字第三八三
    七號刑事判決分別判處有期徒刑一年及十月，並於九十一年五月三十日確定，現
    並均正執行中，有上開確定判決書及被告臺灣高等法院檢察署刑案紀錄簡覆表在
卷可按，被告辰○○、辛○○二人本件上開起訴犯行，其時間均在前開確定判決
    宣判日之前，且其竊盜犯罪手法、基本犯罪構成要件及時間均屬相同、密接，顯
    係出於概括犯意為之，應屬連續犯之裁判上一罪關係，而為同一案件，雖此部分
    犯行為前案確定判決所未及審酌，但仍為該案確定判決之效力所及，依照上開說
    明，本院自不得再行重複審判，爰就被告辰○○部分應諭知免訴之判決。另就被
    告辛○○此部分則因與前開已起訴有罪部分，有裁判上一罪關係，爰不另於主文
    欄內為免訴之諭知。
據上論斷，應依刑事訴訟法第二百九十九條第一項前段、第三百零二條第一款，刑法
第二十八條、第五十六條、第三百二十一條第一項第一款、第二款、第四款、第二項
、第三百二十條第一項、第四十七條、第四十一條第一項前段、第三十八條第一項第
二款，罰金罰鍰提高標準條例第一條前段、第二條判決如主文。
本案經檢察官程秀蘭到庭執行職務。
中      華      民      國      九十一      年    十二    月    十八    日
                              臺灣板橋地方法院刑事第六庭
                                      法  官  朱 耀 平
右正本證明與原本無異
如不服本判決應於送達後十日內向本院提出上訴狀
                                      書記官  黃 炎 煌
中      華      民      國      九十一      年    十二    月    二十三  日
附錄本案論罪科刑法條全文：
刑法第三百二十條
意圖為自己或第三人不法之所有，而竊取他人之動產者，為竊盜罪，處五年以下有期
徒刑、拘役或五百元以下罰金。
意圖為自己或第三人不法利益，而竊佔他人之不動產者，依前項之規定處斷。
前二項之未遂犯罰之。
刑法第三百二十一條
犯竊盜罪而有左列情形之一者，處六月以上五年以下有期徒刑：
一、於夜間侵入住宅或有人居住之建築物、船艦或隱匿其內而犯之者。
二、毀越門扇、牆垣或其他安全設備而犯之者。
三、攜帶兇器而犯之者。
四、結夥三人以上而犯之者。
五、乘火災、水災或其他災害之際而犯之者。
六、在車站或埠頭而犯之者。
前項之未遂犯罰之。
